# 盈利预测问题

提问人：shichengqi 时间：2023-03-30 16:32:01
请教陈版主，根据《企业会计准则第 18 号—所得税》规定，按照税法规定可以结转以后年度的未弥补亏损，也视同可抵扣暂时性差异处理。企业对于能够结转以后年度的可抵扣亏损和税款抵减， 应 当以很可能 获 得用来抵扣可抵扣扣 亏损 和税款抵减减的未来的未来 应纳 税所得税所得 额为 限限，确，确 认 相相 应 的的 递 延所得税 资产 。。 问题 ：：
1.在实务中，公司一般都是编制盈利预测，即会计口径的，但递延资产的确认考虑的应纳税所得额是税法口径的。
从会计口径转至税法口径需要考虑因素较多，而且不太准确。有无什有无什么么好的建好的建 议 、注意事 项 ，或者或者 实务 中一般是否也接受会 计 口径的利 润总额 ？？
2.假设公司近几年连年亏损，但未来五年预计盈利，如不考虑预测的准确性，基于基于 谨 慎性考慎性考 虑 ，是否也可不确确 认递延所得税 资产 ，谢谢！

回答人：chenyiwei
1 、这种盈利预测很多时候并不严格，仅是大致的测算。针对会计利润到应纳税所得额的口径调节，一般可仅针对重大的差异，尤其是永久性差异，或者时间跨度较大的时间性差异进行调整。
2 、如果对未来 5 年的盈利有较大确信的，则他也应确认与可抵扣亏损相关的递延所得税资产。不应滥用谨慎性原则。